臺灣高等法院刑事判決
上　訴　人
即　被　告　丁○○
　　　　　　辛○○
上列上訴人因搶奪案件，不服臺灣桃園地方法院92年度訴字第14
95號，中華民國94年2月2日第一審判決（起訴案號：臺灣桃園地
方法院檢察署92年度偵字第14580號；併辦案號：臺灣桃園地方
法院檢察署92年度偵字第16427號、93年度偵字第194號、臺灣臺
中地方法院檢察署92年度偵字第19122號、臺灣板橋地方法院檢
察署92年度偵字第11248號、第19263號），提起上訴，本院審理
中，檢察官又移送併辦（併辦案號：臺灣板橋地方法院檢察署94
年度偵字第3840、3841號），本院判決如下：
    主  文
上訴駁回。
    事  實
一、丁○○曾犯竊盜罪，經臺灣桃園地方法院90年易字第1802號
    判決有期徒刑三月確定，於民國（下同）91年11月26日執行
    完畢（於同年月27日出監）。
二、辛○○與丁○○二人係男女朋友，竟共同基於意圖為自己不
    法所有之概括犯意聯絡及行為分擔，且為便搶奪財物，自92
    年5月22日下午3時許起，共同於附表一各編號所示之時間、
    地點，以各編號所示之方法，連續竊取被害人白紹成、郭昇
    璋、己○○、戊○○、辰○○、癸○○、巳○○之機車、自
    小客車及機車車牌得手。辛○○與丁○○二人復共同基於搶
    奪他人財物（動產）之概括犯意，利用所竊得之機車、自小
    客車為工具，並以附表二各編號所示之方法，於附表二各編
    號所示之時間、地點，連續搶奪壬○○、林王蜂、卯○○、
    子○○、庚○○、丙○○○等人戴於脖子上之黃金項鍊各一
    條得手。
三、嗣於92年9月5日上午9時4分許，辛○○與丁○○二人再以頭
    戴半罩式安全帽及口罩，共同騎乘二人所竊得之車牌號碼AB
    M-742號三陽牌黑色重型機車（懸掛號碼OYF-205號機車車牌
    ，此即被告二人於附表一編號七所示之時間、地點所竊得之
    機車車牌），在桃園縣八德市○○街三十九號前，見寅○○
    獨自一人騎乘腳踏車，認有機可趁，即承前共同搶奪之概括
    犯意聯絡，由丁○○以假借問路前去接近寅○○，復趁寅○○不注意之際，由丁○○徒手搶奪寅○○戴於脖子上之黃金
    項鍊一條（重約六錢八分），得手後即由辛○○騎上開機車
    接應丁○○逃逸，幸經現場目擊證人呂正美及桃園縣政府警
    察局八德分局四維派出所巡邏員警據報圍捕，當場於寅○○
    遭搶處前方3公尺處逮獲丁○○，及在23 公尺處逮獲辛○○
    。
四、案經桃園縣政府警察局八德分局報請臺灣桃園地方法院檢察
    署檢察官偵查，及由該署檢察官自動檢舉偵查而起訴，並經
    桃園縣政府警察局龜山分局、平鎮分局先後報請臺灣桃園地
    方法院檢察署檢察官移送併案審理，及經臺中縣警察局大甲
    分局、臺北縣政府警察局三峽分局，分別報請臺灣臺中地方
    法院檢察署檢察官、臺灣板橋地方法院檢察署檢察官移送併
    案審理。
    理  由
一、上訴人即被告辛○○於本院審理中未到庭，其於原審及上訴
    人即被告丁○○固均坦承於附表二編號四、五所示之時間及
    上開92年9月5日，由被告辛○○騎機車搭載被告丁○○，由
    被告丁○○在機車行駛接近被害人子○○、庚○○、寅○○
    時，或以假借問路之方式或趁被害人不注意之際，再由被告
    丁○○徒手搶奪被害人子○○等三人戴於脖子上之黃金項鍊
    。被告辛○○於原審並坦承於附表一各編號所示之時間、地
    點，以各編號所示之方法竊取各編號所示之機車、自小客車
    及機車車牌，惟被告二人均否認有附表二編號一至三及六之
    搶奪犯行，被告丁○○並否認有參與附表一各編號所示之竊
    盜犯行，被告丁○○辯稱：辛○○去偷機車、汽車及機車車
    牌的時候，伊都沒有在場，辛○○都叫伊在別的地方等他，
    後來辛○○就騎機車或開車去載伊，搶奪案部分是警方要其
    配合云云。被告辛○○於原審辯稱：伊會承認曾犯下搶奪案
    ，係希望丁○○能交保，並為被告丁○○辯稱：丁○○都沒
    有參與竊盜，伊去偷的時候，丁○○都沒有在場，伊都叫丁○○在別處等伊，丁○○不知道伊要去偷云云。惟經查：
 (一) 被告辛○○於原審所坦承於附表一各編號所示之時間、地點
    ，先後以各編號所示之方法，分別竊取各編號所示之機車、
    自小客車及機車車牌等情，核與被害人郭昇璋、己○○、戊○○、辰○○、癸○○、巳○○分別於警詢及偵訊（戊○○
    、郭昇璋二人除外）所指述之情節相符，並有車輛竊盜、車
    牌失竊資料別查詢報表－查詢車輛認可資料五張（車牌號碼
    ICF-700號重型機車、車牌號碼LM2-288號重型機車、車牌號
    碼2N-3603號自小客車、車牌號碼IKU-678號重型機車、車牌
    號碼ABM-742號重型機車；見92年度偵字第11248號卷第36頁
    、第34頁、92年度偵字第19122號卷第35、37頁、92 年度偵
    字第14580號卷第31頁）、車籍資料作業詳細畫面一張（ AO
    N-720號重型機車；見93年度偵字第194號卷第42頁）、行車
    執照影本一張（OYF-205號）（見92年度偵字第14580號卷第
    33頁）、贓物認領保管單三張（己○○、辰○○、郭昇璋；
    見92年度偵字第11248號卷第37頁、92年度偵字第19122號卷
    第28、27頁）、贓物領據三張（戊○○、癸○○、巳○○；
    見92他聲字第16號卷第33頁、見92年度偵字第1458 0號卷第
    30、32頁）、機車照片三張（見92他聲字第11號卷第22頁）
    、內政部警政署刑事警察局鑑驗書一份 (鑑驗結果：送驗可
    資比對指紋一枚，經輸入電腦比對結果，編號一與本局檔存
    辛○○指紋卡之左中指指紋相符，見臺灣桃園地方法院檢察
    署93年度偵字第194號卷第31至38 頁，此乃針對採自車牌號
    碼AON-72 0號重型機車上之指紋所為之比對）、翻拍自監視
    錄影帶之照片11張（見臺灣板橋地方法院檢察署92年度偵字
    第11248號卷第39至49 頁）等在卷可稽，堪認被告辛○○此
    部分有關竊盜之自白與事實相符。
  (二)被告丁○○及辛○○於原審所坦承於附表二編號四、五所示
    之時間、地點，及於92年9月5日上午9時4分許在上揭地點，
    由被告辛○○騎機車後載被告丁○○，由被告丁○○在機車
    行駛接近被害人子○○、庚○○、寅○○時，或以假借問路
    之方式或趁被害人不注意之際，徒手搶奪被害人子○○等三
    人戴於脖子上之黃金項鍊各一條等情，核與被害人子○○、
    庚○○、寅○○等人於警詢中之指述相符，並與證人湯惟任
    、呂正美、李麗蓁等人於警詢中之證述相符（檢察官及被告
    二人於原審審理時均表示對被害人子○○、庚○○、寅○○
    及證人湯惟任、呂正美、李麗蓁等人所言無意見），並有被
    害人寅○○所出具之贓物領據（見 92偵字第14580號卷第29
    頁）、查獲現場照片七張（見 92偵字第14580號卷第34、35
    、36、37頁）、被害人寅○○受傷照片一張（見92偵字第14
    580號卷第37頁）、被告辛○○所騎機車照片三張（見92 偵
    字第14580號卷第38、39頁）、黃金項鍊照片一張（見92 偵
    字第14580號卷第39 頁）等附卷可稽，堪認被告二人此部份
    之自白與事實相符。
  (三)被告丁○○雖辯稱伊未參與竊盜，並為上開之辯解，被告辛○○並為被告丁○○為上開辯解。然查被告丁○○自警詢、
    偵訊及原審92年10月17日訊問時、92年11月10日行準備程序
    時，已分別坦承有參與附表一各編號所示之竊盜犯行，於原
    審92年10月17日訊問時更稱：「（問：你承認的案件有無被
    利誘的情形？或警察跟你交換條件？）沒有，我是都有做，
    警察是勸我說如果我有做的話就全部都承認，讓法院全部判
    一判，才不會一件關完又一件，會一直關不完，我是為了我
    女兒著想。」等語；又酌以被告辛○○下手竊盜機車、自小
    客車均係為供其自己與被告丁○○共同搶奪使用，且作為其
    二人搶奪他人財物之工具，被告丁○○既與辛○○一同前往
    ，其與被告辛○○之間自難謂無犯意聯絡；再觀之上揭翻拍
    自監視錄影帶的照片11張，被告丁○○始終與被告辛○○在
    一起，且於被告辛○○下手行竊車牌號碼LM2-288 號重型機
    車時，亦在被告辛○○之身旁，並無其所辯在巷子外面等之
    情形，足見被告丁○○所辯未參與竊盜，係事後卸責之詞，
    而被告辛○○所稱，被告丁○○不知情，係迴護被告丁○○
    之詞，均不足採信。被告丁○○與被告辛○○有共犯附表一
    各編號所示之竊盜犯行，堪以認定。
  (四)被告丁○○、辛○○於原審雖均辯稱未為附表二編號一至三
    及六所示之搶奪犯行，並為上開之辯解，惟查：1.被告丁○○於92年9月15 日警詢時，即已坦承有於附表二編號一所示
    時間、地點及同表編號六所示之地點，分別搶奪一位中年婦
    人脖子上之項鍊及一位販賣飯糰、豆漿之小攤販婦女之黃金
    項鍊（見92年度偵字第16427號卷第3頁背面、第4 頁），被
    告辛○○於92年9月22 日警詢時亦坦承：「我有與丁○○去
    搶賣飯糰之婦人脖子上之金項鍊‧‧‧是由我本人騎乘機車
    載丁○○沿路尋找戴金項鍊之婦人為下手行搶目標，然後由
    丁○○下車從婦人背後行搶，得手後我即騎機車載丁○○離
    開現場逃逸」等語（見同偵查卷第9 頁背面），被告辛○○
    於同日檢察官問：「借提所言實在否？有無刑求？」時，並
    答稱：「實在，沒有刑求」，後於檢察官92年10月8 日偵訊
    時亦坦承：「（歷次借提，有哪一件是你做的？）龜山那一
    次，即92、9、2我和丁○○一起搶的」等語（見92年度偵字
    第14580號卷第140頁背面），被告丁○○並曾帶同警方至附
    表二編號一、六所示之地點指認拍照；又被告二人於原審92
    年11月10日行準備程序時，亦均承認曾為附表二編號一及六
    所示之搶奪案件，再衡以在警方偵辦本案期間，曾因遭搶奪
    而至桃園縣警察局八德分局接受詢問之被害人，除壬○○、
    曹雪金、丙○○○外，尚有金廷潔、林黃秀鳳等人，倘被告
    丁○○果真係配合警方辦案，其豈可能僅承認部分之搶奪案
    件？而查被告辛○○並非在第一次警詢、偵訊中即已承認犯
    上開搶奪案件，其於檢察官92年5月30日訊問時甚至稱：「
    丁○○有搶，逼我要承認一切」等語，又其於原審審理時雖
    辯稱：係希望丁○○能交保而承認云云。然被告丁○○於原
    審92年10月17日訊問後即責付予被告丁○○所指定之姚東方
    警員，被告辛○○於原審92年11月10日行準備程序時，仍坦
    承其有犯下上開搶奪案件，此顯與其所辯為讓丁○○交保始
    承認一節不符，故認被告二人所辯係事後卸責之詞，不足採
    信。2.又被告二人於附表二編號二所示之時間、地點，搶奪
    被害人林王蜂戴於脖子上之黃金項鍊一條，已據被告辛○○
    於92 年5月30日警詢中自白在卷（其略稱：「我與女友丁○○於92年5月29日下午18時30 分，在臺北大學【樹林市○○
    路○段】搶奪被害人林王蜂身上金項鍊一條」等語，見臺灣
    板橋地方法院檢察署92年度偵字第11248號卷第22 頁背面）
    ，並據被害人林王蜂於警詢中指認無誤，後被告丁○○於檢
    察官92年10月15日偵訊時亦坦承：「（是否搶奪？）我只有
    搶奪92年5月29 日那一件，我是和辛○○一起去搶，是林下
    手，我在機車旁邊等」等語（見同上92年度偵字第11248 號
    卷第95頁背面），被告二人於原審 92年11月10日、12月1日
    行準備程序時，亦均承認曾為附表二編號二所示之搶奪案件
    ，並均稱「臺北大學那位阿婆部分有搶」，且被告辛○○於
    原審93年10月15日行準備程序時，仍承認有於 92年5月29日
    在樹林市○○路○段臺北大學預定地那邊，下手搶林王蜂脖
    子上之金項鍊（見原審卷(一)第251、252頁），被告丁○○於
    同日亦承認有犯該搶奪案件，並稱警察有帶伊去指認那個地
    方（見原審卷(一) 第252頁）。被告二人既先後多次坦承此部
    份之犯行，並均明確稱是在臺北大學城附近搶一位阿婆脖子
    上的項鍊，且核與被害人林王蜂之指述相符，故堪認被告二
    人先前所為之自白與事實相符，其二人事後所辯均為事後卸
    責之詞，不足採信。3.再被告二人於附表二編號三所示之時
    間、地點，搶奪被害人卯○○脖子上之黃金項鍊一條，已據
    被告丁○○於92年9月26 日警詢自白，其稱：「（你是否曾
    於92年6月5日下午16：00時許，與辛○○在三峽鎮○○路【
    頂好超市門口】搶奪一婦女之脖子之項鍊一條【重約七錢重
    ，墜子有乙支小象牙】？）有‧‧‧行經頂好超市門口，辛○○就叫我下車，由後向一位婦女行搶，強行將婦女脖子上
    金項鍊拉下」等語，其於原審92年12月1日及93年3月18日行
    準備程序時，並自承「（在板橋這件偷兩台機車，有搶項鍊
    總共搶幾條項鍊？）只有搶一個阿婆在路上走，再來就是頂
    好那件，再來就沒有。」、「（你跟辛○○在三峽那邊總共
    做幾件？）就阿婆，台北大學那邊一件，另外一件好像是往
    三峽公所那條路有一個超市，就這兩件」等語（見原審卷(一)
    第82、125頁），而被告辛○○於原審92年12月1日及 93年3
    月18日行準備程序時，亦均自白「三峽鎮那件我有做」、「
    （之前三峽有個被害人那件有無做？）三峽頂好那件我有做
    」等語（見原審卷(一) 82、126頁）。被告二人既先後多次坦
    承此部份之犯行，並均明確稱是在三峽鎮頂好超市搶奪一位
    婦人脖子上的項鍊，且核與被害人卯○○於原審之證述大致
    相符，故堪認被告二人先前所為之自白與事實相符，其二人
    事後所辯均為事後卸責之詞，不足採信。4.次查，被害人壬○○、卯○○、丙○○○等人於原審作證時，雖均無法確認
    被告二人是否即為搶奪渠等金項鍊之人，然查證人壬○○、
    卯○○、丙○○○等人到原審作證之時間距離被搶奪之時間
    均有一年以上之久，渠等之記憶自不可能清晰，再衡以證人
    壬○○、卯○○、丙○○○等人被搶之時間短暫，當時之情
    緒均極為緊張，而搶奪之人又均戴安全帽，其等無法清楚記
    下搶奪者之容貌，乃合乎常情，實不能僅因證人到庭表示無
    法確認，即遽認被告二人未搶奪被害人壬○○、卯○○、丙○○○等人。5.據上所述，已足以認定被告二人所為附表二
    編號一至三及六所示之搶奪犯行。
  (五)綜上所述，本案事證已明確，被告二人所為附表一、二所示
    之竊盜及搶奪犯行均已可認定。
二、核被告辛○○與丁○○所為附表一編號一至六之行為，係犯
    刑法第320 條第1 項之竊盜罪，二人所為附表一編號七之行
    為，係犯刑法第321 條第1 項第3 款之攜帶兇器竊盜罪，又
    被告二人所為附表二各編號之行為，均係犯刑法第325 條第
    1 項之搶奪罪。被告二人就前開竊盜、搶奪之犯行，均有犯
    意聯絡與行為分擔，均為共同正犯。被告辛○○與丁○○先
    後六次普通竊盜與一次攜帶兇器竊盜之犯行，及先後六次搶
    奪之犯行，因時間分別緊接，所犯分別為構成要件分別相同
    之罪，顯均係基於概括之犯意反覆為之，均為連續犯，應依
    刑法第56條之規定，分別論以較重之攜帶兇器竊盜罪、搶奪
    罪，並分別依法加重其刑。又被告辛○○與丁○○犯竊盜罪
    之目的，在於搶奪，避免被查獲，則連續攜帶兇器竊盜與連
    續搶奪間，顯有方法結果之牽連關係，為牽連犯，應論以情
    節較重之連續搶奪罪。再公訴人雖僅就被告二人所為附表一
    編號三、四、六、七與附表二編號一、四、六及上開 92年9
    月5 日之竊盜、搶奪犯行起訴，其餘部分未起訴，但未起訴
    部分，與已起訴部分，分別有連續犯關係，為起訴效力所及
    ，故自應併予審究。次查，公訴人於起訴書附表一，雖另
    以：被告辛○○於92年7 月間某日，在臺北縣三峽鎮○○路
    三○三巷一弄三號前，見一部銀灰色不詳車牌號碼之重型機
    車鑰匙插在行李箱之鑰匙孔未拔下，且四下無人看管即轉動
    開啟而竊取得手，認被告辛○○犯有該件竊盜案件，然此為
    被告辛○○所否認，且公訴人於原審92年11月17日行準備程
    序時，已當庭表示減縮此部份之事實，有原審之準備程序筆
    錄在卷可稽（見原審卷(一)第58頁），故不就此部分為審酌，
    附此敘明。被告丁○○有犯罪事實欄一所載之犯罪判刑執行
    之情形，此有本院被告全國前案紀錄表一份在卷可稽，其於
    受有期徒刑執行完畢後，五年內再犯本件有期徒刑以上之罪
    ，為累犯，應依法加重其刑，前述刑之加重，依刑法第70條
    規定，遞加之。
三、原審審酌被告二人多次竊取他人機車及自小客車，並以騎乘
    所偷之機車方式搶奪多位被害人財物，對社會治安所生危害
    甚鉅，惡性非輕，犯後雖曾坦承犯行，然事後又翻異前詞，
    難認犯後態度良好等一切情狀，適用刑法第28條、第56條、
    第321條第1項第3款、第325條第1項、第55條、第47 條，判
    決丁○○有期徒刑貳年玖月；辛○○有期徒刑貳年陸月。至
    扣案之機車鑰匙2支（見臺灣桃園地方法院檢察署92 年度偵
    字第14580號卷及臺灣板橋地方法院檢察署92年度偵字第112
    48號卷），雖均為被告2人竊盜機車之工具，惟該2支鑰匙均
    非被告2 人所有，已據被告辛○○於原審審理時供述在卷，
    故不予宣告沒收；又扣案之機車輪胎鎖2副（見同上揭 92年
    度偵字第11248號卷），非為被告2人所有，已據被告辛○○
    供述在卷，且均未供本案犯罪用，故亦不予宣告沒收，，再
    以檢察官所起訴部分犯行及移送併辦中，有部分無從併辦，
    於理由中敘明（詳如後述），經核並無不合。被告二人提起
    上訴，仍執陳詞，否認部分犯行，核無理由，均應予駁回。
四、公訴意旨另略以：被告二人於92年6月15日下午1時30分許，
    在桃園縣大溪鎮仁武里慈光一村15號附近，由被告辛○○騎
    乘不詳車牌號碼之機車附載被告丁○○，趁王柳姿不注意，
    未及防備之際，由後座之被告丁○○下手搶奪王柳姿脖子上
    之金項鍊，得逞後往大溪鎮太武新村方向逃逸（此即起訴書
    附表二所示之事實）；又於92年8月29日上午7時30分許，
    在桃園縣八德市○○路825巷內，由被告辛○○騎乘車牌號
    碼不詳機車附載丁○○，以假裝問路為由，趁曹雪金不注意
    ，未及防備之際，由後座之丁○○下手搶奪曹雪金脖子上之
    金項鍊，得逞後騎該車往瑞豐國小方向逃逸（此即起訴書附
    表二所示之事實），認被告二人尚涉有此二件搶奪案之罪
    嫌。經查公訴人認被告二人有此二件搶奪犯行，無非係以：
    被告丁○○於檢察官偵訊中坦承不諱，且上開搶奪之事實，
    業據被害人王柳姿、曹雪金於警詢及偵訊中指述歷歷為其主
    要論據；訊之被告丁○○、辛○○對於此二件搶奪案件之事
    實，均堅決否認有此部分之搶奪犯行。經查：被害人王柳姿
    、曹雪金二人雖均曾至警局製作警詢筆錄，並就被搶奪之情
    形為陳述，惟其二人均稱未看清楚搶匪的臉，不能確認被告
    二人是否即為搶奪其金項鍊之人，且被害人王柳姿92年9 月
    23日警詢中稱：「我是在92年6月15日13時30 分許，在桃園
    縣大溪鎮仁武里慈光一村十五號旁，突遭一名戴口罩、穿雨
    衣之歹徒，用徒步徒手之方式，趁我不注意時，搶奪我掛於
    脖子上之金項鍊後，該名歹徒便朝我前方約十公尺處，坐上
    另一名歹徒騎乘機車接應，朝桃園縣大溪鎮太武新村方向逃
    逸」，顯與被告二人前開做案之方法不同。且查被告丁○○
    於92年9月15 日警詢時係稱：「係由辛○○騎機車載我，沿
    路尋找單獨婦女，由辛○○看見婦女單獨一人有機可趁，便
    指使我以佯稱向被害婦女問路，趁婦女不注意之際，便由我
    徒手搶取被害婦女脖子上之黃金項鍊」等語，亦與被害人王
    柳姿所稱被害情形不同。而證人王柳姿於原審 94年1月19日
    審理時到庭證述，被告二人不夠高（按指被告二人的身高較
    搶匪矮），搶匪也沒有像被告丁○○這麼胖等語，足見被告
    二人應非搶奪被害人王柳姿之人；又查被告丁○○僅於92年
    9月15 日警詢時曾自白搶奪被害人曹雪金之金項鍊，然其僅
    簡單陳述是以佯稱問路之方式，趁被害人不注意而搶取金項
    鍊，並未就犯罪經過為詳述，而被害人曹雪金於警詢中亦未
    指認是被告丁○○下手行搶其金項鍊，則被告二人是否真為
    搶奪被害人曹雪金之人即非無疑，此外，並無其他積極之證
    據足以證明被告二人確有此部份之犯行，依「罪疑唯輕」之
    原則，自應為被告二人有利之認定。是公訴人所指被告二人
    涉有此二件搶奪案件即屬不能證明，原應為被告二人無罪之
    諭知，惟公訴人認被告二人此部份之犯行，與上開經本院判
    罪科刑之搶奪犯行間，有連續犯之裁判上一罪關係，爰不另
    為無罪之諭知。
五、至臺灣板橋地方法院檢察署檢察官所移送併案審理之92年度
    偵字第11248號（即94年偵字第3840 號）被告辛○○、丁○○搶奪案件，併案意旨雖指稱：被告二人於 92年5月27日，
    在臺北縣樹林市○○路○段16之2號，趁乙○○不注意之際，
    由被告辛○○以徒手搶奪乙○○頸部之黃金項鍊一條，得手
    後即由被告辛○○騎乘機車搭載被告丁○○逃逸，認被告二
    人此部分之犯行，與本案被告二人所犯上揭之搶奪犯行間有
    連續犯之裁判上一罪之關係。惟訊之被告二人均堅決否認有
    此部份之犯行，則本件搶奪案是否確為被告二人所為已非無
    疑，又查被害人乙○○於 92年5月30日警詢中係稱：「我因
    於92、5、26中午12 時許，在樹林市○○路○段16之2號前遭
    二名歹徒（一男一女）恐嚇取財得逞，今（30）日警方通知
    我已查獲其中一名男性嫌犯‧‧‧」等語，依其所述之被害
    事實，嫌犯乃係持機車輪胎鎖對其為恐嚇取財之行為，與被
    告二人所為上開經判罪科刑之竊盜、搶奪之犯行間，並無何
    連續犯或牽連犯之裁判上一罪關係可言，自非本案起訴效力
    所及，自不得加予審酌，應退回檢察官另為適當之處理（該
    案移送併辦尚有被害人林王蜂及郭昇璋部分，已經本院判決
    有罪，如上之所述）。
六、另臺灣桃園地方法院檢察署檢察官所移送併案審理之93年度
    偵字第8334號被告丁○○竊盜案件，以被告丁○○於 93年5
    月2日下午6時30分許，見午○○○所有車牌號碼為 KEZ-663
    號之機車，停放在臺北縣三峽鎮○○路238 巷前鑰匙未取下
    ，認有機可乘，遂基於意圖為自己不法所有而竊取他人財物
    之犯意，將上開機車予以竊取，得手後，供己騎用，嗣於同
    年月6日下午6時40分許，丁○○與辛○○（另為不起訴處分
    ）共乘上開機車，行經桃園市○○路與民生路口時，為警當
    場查獲，而認被告丁○○此部份竊盜之犯行與上開經原審判
    罪科刑之竊盜犯行間，有連續犯之裁判上一罪關係。查此部
    分原審認無裁判上一罪關係，無從併辦，已將案卷退還。該
    署檢察官未再移送併案審理。
七、又臺灣板橋地方法院檢察署檢察官所移送併案審理之93年度
    偵字第13445 號被告辛○○、丁○○二人搶奪等案件，以被
    告二人係男女朋友關係，竟共同基於為自己不法所有之犯意
    聯絡，於93年8月23日上午10 時許，見登記於江坤毫名下而
    由其父親甲○○使用之車牌號碼 PXO-411號重型機車無人看
    守，且鑰匙插立電門之際，以發動該部機車之方式竊取該部
    機車，得手後據為己有並騎乘離去，又於同日下午 2時20分
    許，由辛○○騎乘前揭竊得之重型機車，後座並搭載丁○○
    ，行駛至臺北縣三峽鎮○○路○ 段、橫溪路路口之際，物色
    欲下手行搶之對象，後趁丑○○不及防備之際，推由丁○○
    下手搶奪丑○○戴於脖子之金項鍊1 條，而於丁○○與丑○○發生拉扯之際，辛○○並協助行搶，且毆打丑○○頭部，
    丑○○因而呼救，其鄰居劉萬得出面壓制辛○○二人後並報
    警處理，認被告二人涉犯竊盜罪及搶奪罪，與上開被告二人
    所為而經原審判罪科刑之竊盜、搶奪犯行間，分別有連續犯
    之裁判上一罪關係。惟原審認定此部分與前述判決有罪部分
    ，無連續犯之裁判上一罪關係，非本案起訴效力所及，應退
    回檢察官另行處理，但該案卷尚未歸還，均併此敘明。
八、上訴人即被告辛○○經合法傳喚，無正當理由不到庭，爰不
    待其陳述逕行判決。
據上論斷，應依刑事訴訟法第368條、第371條，判決如主文。
本案經檢察官鄭富銘到庭執行職務。
中　　華　　民　　國　　94　　年　　7　　 月　　20　　日
                  刑事第十四庭審判長法  官  張連財
                                    法  官  周占春
                                    法  官  林明俊
以上正本證明與原本無異。
如不服本判決，應於收受送達後十日內向本院提出上訴書狀，其
未敘述上訴之理由者並得於提起上訴後十日內向本院補提理由書
（均須按他造當事人之人數附繕本）。
                                    書記官  蕭進忠
中　　華　　民　　國　　94　　年　　7 　　月　　25　　日
附錄本案論罪科刑之法條：
刑法第321條第1項第3款：
犯竊盜罪而有左列情形之一者，處6月以上、5年以下有期徒刑：
‧‧‧
三攜帶兇器而犯之者。
刑法第325條第1項
意圖為自己或第三人不法之所有，而搶奪他人之動產者，處6月
以5年以下有期徒刑。
附表一：
┌──┬──────┬─────┬─────┬───────┬──────┐
│編號│竊盜時間    │竊盜地點  │被害人    │所竊得車輛及財│犯罪方法    │
│    │            │          │          │物            │            │
├──┼──────┼─────┼─────┼───────┼──────┤
│一  │92年5月22日v│桃園縣八德│白紹成    │車牌號碼：ICF-│車上鑰匙未取│
│    │下午3時許   │市○○街某│          │700號重型機車 │下，由辛○○│
│    │            │處        │          │              │下手行竊，呂│
│    │            │          │          │              │靜茹在一旁把│
│    │            │          │          │              │風          │
├──┼──────┼─────┼─────┼───────┼──────┤
│二  │92年5月24日 │臺北縣中和│郭昇璋    │車牌號碼：LM2-│車上鑰匙未取│
│    │下午4時51分 │市○○街45│          │288號重型機車 │下，由辛○○│
│    │許          │6巷4弄內  │          │              │下手行竊，呂│
│    │            │          │          │              │靜茹在一旁把│
│    │            │          │          │              │風          │
│    │            │          │          │              │            │
├──┼──────┼─────┼─────┼───────┼──────┤
│三  │92年8月2日上│臺北縣三峽│己○○    │車牌號碼：2N-3│車門未鎖，車│
│    │午8時50分許 │鎮○○路1 │          │603號自小客車 │上鑰匙未取下│
│    │            │段276巷內 │          │              │，由辛○○下│
│    │            │          │          │              │手行竊，呂靜│
│    │            │          │          │              │茹在一旁把風│
│    │            │          │          │              │            │
│    │            │          │          │              │            │
│    │            │          │          │              │            │
├──┼──────┼─────┼─────┼───────┼──────┤
│四  │92年8月3日上│桃園縣龍潭│戊○○    │車牌號碼：AON-│車上鑰匙未取│
│    │午11時許    │鄉○○路與│          │720號重型機車(│下，由辛○○│
│    │            │五福路口  │          │登記車主：李銅│下手行竊，呂│
│    │            │          │          │波)           │靜茹在一旁把│
│    │            │          │          │              │風          │
│    │            │          │          │              │            │
│    │            │          │          │              │            │
├──┼──────┼─────┼─────┼───────┼──────┤
│五  │92年8月9日上│苗栗縣苑裡│辰○○    │車牌號碼：IKU-│車上鑰匙未取│
│    │午8時許     │鎮西勢60之│          │678號重型機車 │下，由辛○○│
│    │            │11號前    │          │(登記車主：許 │下手行竊，呂│
│    │            │          │          │啟德)         │靜茹在一旁把│
│    │            │          │          │              │風          │
├──┼──────┼─────┼─────┼───────┼──────┤
│六  │92年8月16日 │桃園縣桃園│癸○○    │車牌號碼：ABM-│車上鑰匙未取│
│    │下午4時許   │市○○路44│          │742號重型機車 │下，由辛○○│
│    │            │巷附近    │          │              │下手行竊，呂│
│    │            │          │          │              │靜茹在一旁把│
│    │            │          │          │              │風          │
├──┼──────┼─────┼─────┼───────┼──────┤
│七  │92年8月19日 │臺北縣三峽│巳○○    │車牌號碼：OYF-│辛○○取車牌│
│    │某時        │鎮○○街附│          │205號車牌(登記│號碼ABM-742 │
│    │            │近        │          │車主：鄒芳謹) │號機車置物箱│
│    │            │          │          │              │內，客觀上足│
│    │            │          │          │              │供凶器使用之│
│    │            │          │          │              │梅花板手一支│
│    │            │          │          │              │行竊，丁○○│
│    │            │          │          │              │在一旁把風  │
└──┴──────┴─────┴─────┴───────┴──────┘
附表二：
┌───┬──────┬─────┬─────┬───────┬──────┐
│編號  │搶奪時間    │搶奪地點  │被害人    │所搶奪之財物  │犯罪方法    │
│      │            │          │          │              │            │
├───┼──────┼─────┼─────┼───────┼──────┤
│一    │92年4月26日 │桃園縣龜山│壬○○    │黃金項鍊一條( │辛○○騎車號│
│      │下午1時20分 │鄉○○路1 │          │約重2、3錢)   │不詳之機車，│
│      │許          │段209號前 │          │              │後載丁○○，│
│      │            │          │          │              │由丁○○下車│
│      │            │          │          │              │前去徒手搶奪│
│      │            │          │          │              │壬○○脖子上│
│      │            │          │          │              │之黃金項鍊  │
├───┼──────┼─────┼─────┼───────┼──────┤
│二    │92年5月29日 │臺北縣樹林│林王蜂    │黃金項鍊一條( │辛○○騎車號│
│      │下午6時30分 │市○○路3 │          │約重5錢)      │LM2-288號機 │
│      │許          │段臺北大學│          │              │車後載丁○○│
│      │            │預定地    │          │              │至搶奪地點，│
│      │            │          │          │              │由林世貫下車│
│      │            │          │          │              │下手行搶林王│
│      │            │          │          │              │蜂脖子上之黃│
│      │            │          │          │              │金項鍊，呂靜│
│      │            │          │          │              │茹在機車旁等│
│      │            │          │          │              │候把風      │
├───┼──────┼─────┼─────┼───────┼──────┤
│三    │92年6月5日下│臺北縣三峽│卯○○    │黃金項鍊一條( │辛○○騎車號│
│      │午4時10分許 │鎮○○路頂│          │約重7錢)      │不詳之機車後│
│      │            │好超市前  │          │              │載丁○○，由│
│      │            │          │          │              │丁○○下車前│
│      │            │          │          │              │去下手行搶蔡│
│      │            │          │          │              │敏月脖子上之│
│      │            │          │          │              │黃金項鍊    │
│      │            │          │          │              │            │
├───┼──────┼─────┼─────┼───────┼──────┤
│四    │92年8月3日上│桃園縣龍潭│子○○    │黃金項鍊一條( │辛○○騎車牌│
│      │午11時50分許│鄉○○路67│          │含墬子共重9錢)│號碼AON-720 │
│      │            │號前      │          │              │號機車後載呂│
│      │            │          │          │              │靜茹，趁楊秀│
│      │            │          │          │              │容不注意未及│
│      │            │          │          │              │防備之際，由│
│      │            │          │          │              │後座之丁○○│
│      │            │          │          │              │下手搶奪楊秀│
│      │            │          │          │              │容脖子上之黃│
│      │            │          │          │              │金項鍊得手後│
│      │            │          │          │              │騎該車逃逸，│
│      │            │          │          │              │至龍潭鄉大昌│
│      │            │          │          │              │路與五福街口│
│      │            │          │          │              │，再換車牌號│
│      │            │          │          │              │碼2N-3606號 │
│      │            │          │          │              │自用小客車上│
│      │            │          │          │              │高速公路逃逸│
│      │            │          │          │              │至台中縣    │
├───┼──────┼─────┼─────┼───────┼──────┤
│五    │92年8月9日上│台中縣大甲│庚○○    │黃金項鍊一條( │辛○○騎車牌│
│      │午9時30分許 │鎮○○路與│          │價值新台幣1500│號碼IKU-678 │
│      │            │蔣公路口  │          │0元)          │機車後載呂靜│
│      │            │          │          │              │茹，由呂靜如│
│      │            │          │          │              │下手行搶林來│
│      │            │          │          │              │好脖子上之黃│
│      │            │          │          │              │金項鍊，兩人│
│      │            │          │          │              │逃逸至大甲鎮│
│      │            │          │          │              │仁愛路106號 │
│      │            │          │          │              │換搭乘車牌號│
│      │            │          │          │              │碼2N-3603號 │
├───┼──────┼─────┼─────┼───────┼──────┤
│      │92年9月2日  │桃園縣龜山│丙○○○  │黃金項鍊一條( │辛○○騎車牌│
│      │上午5時30分 │鄉○○路39│          │約重8錢)      │號碼不詳之機│
│      │許          │0號前     │          │              │車後載丁○○│
│      │            │          │          │              │向丙○○○佯│
│      │            │          │          │              │稱買5個飯糰 │
│      │            │          │          │              │，靠近吳楊秀│
│      │            │          │          │              │玲，由丁○○│
│      │            │          │          │              │下手行搶吳楊│
│      │            │          │          │              │秀玲脖子上之│
│      │            │          │          │              │黃金項鍊    │
├───┼──────┼─────┼─────┼───────┼──────┤
